【裁判字號】    98,交聲,440
【裁判日期】    990111
【裁判案由】    違反道路交通管理處罰條例聲明異議
【裁判全文】
臺灣花蓮地方法院交通事件裁定         98年度交聲字第440號
原處分機關  交通部公路總局臺北區監理所花蓮監理站
異  議  人
即受處分人  甲○○
上列異議人即受處分人因違反道路交通管理處罰條例案件，對於
交通部公路總局台北區監理所花蓮監理站中華民國98年12月10日
花監違字第裁44-P00000000號違反道路交通管理事件之裁決聲明
異議，本院裁定如下：
    主  文
異議駁回。
    理  由
一、按汽車駕駛人，行經有燈光號誌管制之交岔路口闖紅燈者，
    處新臺幣（下同）1800元以上5400元以下罰鍰，道路交通管
    理處罰條例第53條第 1項定有明文。又汽車駕駛人有第53條
    情形之一者，除依原條款處罰鍰外，並予記違規點數 3點。
    同條例第63條第1項第3款亦定有明文。
二、原處分意旨略以：本件異議人即受處分人甲○○於民國98年
    10月27日8時28分許，駕駛車號7775-GY號自用一般小客車行
    經台九線懷恩橋南端之交岔路口闖紅燈，乃依道路交通管理
    處罰條例第53條第1項、第63條第1項之規定，裁處罰鍰2700
    元，並記違規點數 3點。異議人則以：其當時係在黃燈狀況
    進入路口，尚未過完路口，就已亮紅燈，因此遭警攔下，為
    此不服原處分而聲明異議云云。
三、經查：證人即舉發警員羅晏平於本院證稱：當時異議人車輛
    在十字路口前50公尺處燈號已變為黃燈，轉換成紅燈時，異
    議人車輛尚在停止線前，並未進入路口，異議人車輛進入路
    口時已紅燈，該處係直路，其看得很清楚，當時亦有攝影為
    證等語。經勘驗乙○○○○庭呈之光碟片，異議人車輛行經
    路口停止線前，交通號誌確實已變為紅燈，是異議人所辯，
    其係在黃燈情況下進入路口，顯不可採。又異議人雖辯稱：
    該路口之黃燈秒數過短，致其煞車不及云云。然該路口黃燈
    之秒數為3 秒，業經本院當庭勘驗上開光碟片查證明確，證
    人羅晏平並證稱：當路段速限時速70公里。異議人若當時依
    最高速限時速70公里行駛，於3秒鐘可行駛距離約為58 公尺
    （計算公式：70000公尺÷60÷60×3＝58公尺），亦即異議
    人於黃燈期間已行駛58公尺。而按一般公路汽車煞車距離、
    行車速度對照表可知：行車速度每小時70公里者，於瀝青路
    面，依路面乾燥、潮濕或修築年份不同，所需煞車距離約23
    至32.2公尺。換言之，異議人見號誌轉換為黃燈後，縱使當
    時係以最高速限行駛，仍得於路口停止線前煞車停住。是其
    所辯，來不及煞車云云，亦不足採。異議人有上開闖紅燈之
    違規行為，應堪認定。
四、從而，原處分機關依道路交通管理處罰條例第53條第1 項、
    第63條第1項第3款之規定，裁處異議人罰鍰2700元，並記違
    規點數3 點，於法並無違誤，本件異議為無理由，應予駁回
    。
據上論斷，應依道路交通案件處理辦法第19條，裁定如主文。
中    華    民    國    99    年    1     月    11    日
                  交通法庭      法  官  李世華
上列正本證明與原本無異。
如對本裁定不服，應於送達後5 日內，向本院提出抗告狀（應抄
附繕本）。
中    華    民    國    99    年    1     月    11    日
                                書記官

司法院資訊處製作；財團法人民間司法改革基金會備份。
